臺灣高等法院臺南分院刑事判決　　　　　　　 九十三年度上易字第六六號　　Ｃ
　　　上　訴　人
　　　即　被　告　庚　○　○
右上訴人因竊盜案件，不服臺灣臺南地方法院九十二年度易字第一二一一號中華民國
九十二年十二月二十五日第一審判決（起訴案號：臺灣臺南地方法院檢察署九十二年
度偵字第九六二九號），提起上訴，本院判決如左：
      主      文
上訴駁回。
      事      實
一、庚○○曾於民國八十五、八十六、九十二年間因竊盜案件，經法院分別判處有期
    徒刑六月、六月、九月、四月、一年二月確定，除九十二年間所犯竊盜案件被判
    處有期徒刑一年二月部分尚未執行完畢外，均已執行完畢，其於九十二年間所判
    處之有期徒刑四月，甫於九十二年八月十五日執行完畢。猶不知悔改，因有竊取
    他人財物之犯罪習慣，竟基於意圖為自己不法所有之概括犯意，連續於附表所列
    之時間、地點，以附表所示犯罪方法，先後竊取如附表所示被害人之財物得逞。
    嗣於九十二年八月三十日四凌晨時許，庚○○騎乘所竊得如附表編號九所示之車
    牌號碼ＺＷＦ─○三三號機車，行經臺南市○○路與長溪路口處，為警查獲並循
    線查悉上情。
二、案經臺南市警察局第三分局報請臺灣臺南地方法院檢察署檢察官偵查起訴。
      理      由
一、訊據上訴人即被告庚○○對於竊取附表編號一、二、五、六、八至十所示被害人
    之財物等情坦承不諱，惟否認竊取附表編號三所示被害人吳溪川財物之犯行，辯
    稱：附表編號四其只竊取香煙一包，未竊取螺絲起子二支，編號七只竊取錢包一
    個內有現金一百元，未竊取郵局提款卡一張云云。經查：
（一）被告供認竊取附表編號一、二、五、六、八至十所示被害人之財物等事實，核
      與被害人曾志賓、戊○○、陳美惠於警訊時，被害人乙○○、丁○○、林肅珍
      、己○○於警訊時、偵查中之指述及證人王百航、王碧燕於警訊時之證述情節
      相符，並有行動電話買賣切結書、贓物認領保管單四份、失竊報案單、失竊機
      車照片、車輛車牌失竊作業─查獲車輛認可資料附卷可資佐證。
（二）被告於警訊時供稱：「於九十二年八月十九日凌晨深夜約三點左右，我在臺南
      縣西港鄉○○村○○路２８４號，從該址雜貨店後門上方的窗戶卸下潛入行竊
      得逞屋內抽屜現金仟餘元及香煙大約三條等財物。」等情（見偵查卷第三八
      頁背面），核與被害人吳溪川於警訊時指述之情節（見偵查卷第四三頁背面）
      大致相符，被害人吳溪川指稱其被竊「現金仟餘元及香煙十餘條等財物」，
      與被告所供其竊取被害人吳溪川「現金仟餘元及香煙大約三條等財物。」不
      一致，惟被害人吳溪川對於被竊財物較清楚，自應以被害人吳溪川所指述被竊
      財物為可採，被告空言否認竊取附表編號三所示被害人吳溪川財物之犯行，尚
      難採信。
（三）被告辯稱：附表編號四其只竊取香煙一包，未竊取螺絲起子二支，編號七只竊
      取錢包一個內有現金一百元，未竊取郵局提款卡一張云云。查據附表編號四所
      示被害人葉輝雄於警訊時指稱安和宮被竊取「螺絲起子兩支及香煙壹包」等語
      （見偵查卷第四四頁背面），編號七所示被害人丙○○於警訊時亦指稱其被竊
      取「黃色小錢包乙個（內有零錢約壹佰元）及郵局提款卡乙張（：局號００３
      １３１、帳號000000－0）」等語（見警卷第十六頁背面），被害人葉
      輝雄、丙○○對於被竊財物較清楚，自應以其等所指述被竊財物為可採，被告
      此部分之辯解，亦非可採。
（四）從上所述，被告確有竊取附表所示被害人財物之犯行，事證明確，被告犯行堪
      以認定。
二、核被告所為如附表編號一、二、五至十所示竊取他人財物之行為，係犯刑法第三
    百二十條第一項之普通竊盜罪。又按刑法第三百二十一條第一項第二款之「門扇
    」係指分隔住宅或建築物內外之間之出入口大門而言，窗戶並不在門扇之列，其
    性質依社會通常觀念足認係防盜之設備，係屬安全設備，是核被告所為如附表編
    號三所示於夜間侵入住宅踰越安全設備竊取他人財物之行為，係犯刑法第三百二
    十一條第一項第一款、第二款之於夜間侵入住宅踰越安全設備竊盜罪。被告所為
    如附表編號四所示毀越窗戶竊取他人財物之行為，係犯刑法第三百二十一條第一
    一項第二款之毀越安全設備竊盜罪。被告先後多次竊盜犯行，時間緊接，犯罪構
    成要件相同之罪名，顯係基於概括犯意反覆為之，為連續犯，應依刑法第五十六
    條之規定以於夜間侵入住宅踰越安全設備竊盜一罪論，並加重其刑。又被告前於
    九十二年間因竊盜案件，經法院判處有期徒刑四月確定，甫於九十二年八月十五
    日執行完畢，有卷附臺灣高等法院被告全國前案紀錄表、臺灣臺南地方法院法務
    部在監在押資料表及臺灣高雄監獄九十二年十一月三日高監總字第０９２０００
    ３５９７號函文各一件在卷可按，其受有期徒刑之執行完畢，五年以內再犯有期
    徒刑以上之罪，為累犯，應依刑法第四十七條之規定加重其刑，並依刑法第七十
    條之規定遞加重其刑。
三、原審以被告事證明確，適用刑法第五十六條、第三百二十一條第一項第一款、第
    二款、第四十七條、竊盜犯贓物犯保安處分條例第三條第一項第一款、第四條、
    第五條第一項前段之規定，並審酌被告前有多次竊盜犯行，素行不佳，且甫於九
    十二年八月十五日因竊盜案件執行完畢，竟於同年月十六日出監後二日之同年月
    十八日起，再度犯下本案十件竊盜犯行，顯不知悔改，惡性重大；並參酌被告四
    肢健全具完全謀生能力，不思正當努力工作營生，竟圖不勞而獲，隨意竊取他人
    財物，毫無他人所有物之概念，及所竊得之財物價值、犯罪後坦承犯行、態度良
    好等一切情狀，以被告為累犯，判處有期徒刑一年六月。又認被告於八十五年間
    因竊盜案件，經原審法院以八十五年度少易字第一八號刑事判決判處有期徒刑六
    月確定，於八十五年八月十一日執行完畢後；於同年間又因竊盜案件，經原審法
    院以八十五年度少易字第四四號及八十五年度少易字第四七號刑事判決分別判處
    有期徒刑六月及九月，定應行執行刑為有期徒刑一年一月確定，並於八十六年十
    月十五日縮刑期滿執行完畢；又於九十一年間犯竊盜罪，經臺灣高雄地方法院高
    雄簡易庭以九十二年度簡字第一三七一號刑事簡易判決判處有期徒刑四月確定後
    ，於九十二年五月二日送監執行，而於九十二年八月十五日執行完畢，且於該案
    尚未執行之九十一年七月初起至九十一年十一月十一日止，犯下二起強盜未遂案
    件及七起竊盜案件，復經原審法院於九十二年三月二十七日以九十二年度少連訴
    字第一號刑事判決就其所犯竊盜犯行部分，判處有期徒刑一年二月確定，尚未執
    行，凡此皆有卷附臺灣高等法院被告全國前案紀錄表及上開刑事判決可稽（見原
    審卷第六至一六頁、第一八至二四頁）。詎被告竟又於前開臺灣高雄地方法院高
    雄簡易庭九十二年度簡字第一三七一號刑事簡易判決判處有期徒刑四月之刑期執
    行完畢出監後，短短二日（即九十二年八月十八日）起至本案為警查獲前一日（
    即九十二年八月二十九日）止，再度犯下本案十件竊盜犯行，且被告自八十五年
    間起至九十二年間止，所犯竊盜罪達六次之多；參以被告有多次竊盜犯行，屢遭
    查獲，仍繼續行竊，行竊之次數並有日益增多之趨勢，足徵其歷經多次刑罰之執
    行，均不能矯正其行竊惡習，顯有竊盜之犯罪習慣，實有施以保安處分矯治之必
    要，應依竊盜犯贓物犯保安處分條例第三條第一項第一款規定，於刑之執行前，
    令入勞動場所強制工作三年，以資矯正，認事用法並無違誤，量刑及強制工作之
    諭知亦妥適。被告上訴指摘原判決量刑太重云云，為無理由，應予駁回。
四、公訴意旨另略以：被告庚○○另有於九十二年七月間某日，在臺南縣西港鄉○○
    路九○號，趁被害人甲○○打瞌睡不注意之際，打開抽屜竊取甲○○所有之現金
    新臺幣（下同）四千餘元，因認被告另涉犯此部分之竊盜罪嫌云云。經查：
（一）按犯罪事實應依證據認定之，無證據不得推定其犯罪事實；又不能證明被告犯
      罪者，應諭知無罪之判決，刑事訴訟法第一百五十四條第二項、第三百零一條
      第一項分別定有規定。次按被告之自白，非出於強暴、脅迫、利誘、詐欺、疲
      勞訊問、違法羈押或其他不正之方法，且與事實相符者，得為證據，同法第一
      百五十六條第一項亦有明文規定。
（二）公訴人認被告另涉此部分竊盜犯行，無非以被告於警訊及偵查中自白其有為此
      部分竊盜犯行，以及被害人甲○○於警訊中指述其於上開時地遭竊前揭財物等
      為其主要論據。惟查：被告於九十二年五月二日因臺灣高雄地方法院高雄簡易
      庭九十二年度簡字第一三七一號刑事簡易判決所判處有期徒刑四月確定之刑期
      ，入臺灣高雄監獄執行，於九十二年八月十五日執行完畢，於九十二年八月十
      六日始出監一節，業如前述，並有卷附臺灣高等法院被告全國前案紀錄表、臺
      灣臺南地方法院法務部在監在押資料表及臺灣高雄監獄九十二年十一月三日高
      監總字第０９２０００３５９７號函送之臺灣高雄監獄在監或出監受刑人資料
      表各一份在卷可按（見原審卷第一一頁、第二六頁至第二七頁、第四四頁至第
      四五頁），足見被告於公訴人起訴該部分竊盜行為成立之九十二年七月間，仍
      在臺灣高雄監獄受刑中，無從至上址竊取被害人甲○○之財物，是被告於警訊
      及偵查中所為其有此部分竊盜犯行之自白，顯與事實不符，不得作為證據。而
      被害人甲○○於警訊所為遭竊過程之指述，亦僅能證明其於上開時地有遭竊之
      事實，而無法證明其遭竊之財物確係被告所竊取，並無積極證據足資證明被告
      有為此部分之竊盜犯行，其此部分犯罪應屬不能證明，惟因公訴人認被告此部
      分竊盜犯嫌，與前開論罪科刑部分，有連續犯之裁判上一罪關係，爰不另為無
      罪判決之諭知。
據上論結，應依刑事訴訟法第三百六十八條，判決如主文。
本案經檢察官吳萃芳到庭執行職務。
中    華    民    國      九十三      年      四      月      八        日
                                  臺灣高等法院臺南分院刑事第三庭
                                      審判長法官  陳    義    仲
                                            法官  楊    子    莊
                                            法官  陳    清    溪
右正本證明與原本無異。
不得上訴。
                                      法院書記官  尤    乃    玉
中    華    民    國      九十三      年      四      月      九        日
附錄法條：
刑法第三百二十條：
意圖為自己或第三人不法之所有，而竊取他人之動產者，為竊盜罪，處五年以下有期
徒刑、拘役或五百元以下罰金。
意圖為自己或第三人不法之利益，而竊佔他人之不動產者，依前項之規定處斷。
前二項之未遂犯罰之。
刑法第三百二十一條：
犯竊盜罪而有左列情形之一者，處六月以上、五年以下有期徒刑：
一  於夜間侵入住宅或有人居住之建築物、船艦或隱匿其內而犯之者。
二  毀越門扇、牆垣或其他安全設備而犯之者。
三  攜帶兇器而犯之者。
四  結夥三人以上而犯之者。
五  乘火災、水災或其他災害之際而犯之者。
六  在車站或埠頭而犯之者。
前項之未遂犯罰之。
